【裁判字號】    98,交聲,3929
【裁判日期】    981218
【裁判案由】    交管條例聲異
【裁判全文】
臺灣板橋地方法院交通事件裁定        98年度交聲字第3929號
原處分機關  交通部公路總局臺北區監理所
異  議  人
即受處分人  甲○○
上列異議人即受處分人因違反道路交通管理處罰條例案件，對於
交通部公路總局臺北區監理所於民國98年10月29日以北監營裁字
第裁40-AO0000000號所為之裁決處分（原舉發案號：臺北縣政府
警察局98年3 月1 日北縣警交大字第CO0000000 號），聲明異議
，本院裁定如下：
    主  文
異議駁回。
    理  由
一、原處分意旨略以：異議人即受處分人甲○○於民國98年3 月
    1 日晚間7 時20分許，騎乘車牌號碼M88-362 號普通重型機
    車，在臺北縣樹林巿中華路與博愛路口，因有「駕車行經有
    燈光號誌管制之交岔路口闖紅燈」之違規行為，經前臺北縣
    政府警察局樹林分局樹林派出所警員余泰宏（現任職於同分
    局柑園派出所）當場攔停並製單舉發，嗣經原處分機關交通
    部公路總局臺北區監理所於98年10月29日以北監營裁字第裁
    40-AO0000000號違反道路交通管理事件裁決書，依道路交通
    管理處罰條例第53條第1 項及第63條第1 項第3 款之規定，
    裁處罰鍰新臺幣（下同）4,500 元，並記違規點數3 點等語
    。
二、聲明異議意旨略以：伊未曾在前述時地為警攔檢，也沒有收
    到舉發違反道路交通管理事件通知單（下稱舉發通知單），
    是直到要換駕駛執照時才知道有上開違規事件，為此，提起
    本件異議，爰請求撤銷原處分云云。
三、按汽車駕駛人，行經有燈光號誌管制之交岔路口闖紅燈者，
    處1,800 元以上5,400 元以下罰鍰，道路交通管理處罰條例
    第53條第1 項定有明文。又汽車駕駛人有道路交通管理處罰
    條例第53條情形者，除依原條款處罰鍰外，並記違規點數3
    點，復為該條例第63條第1 項第3 款所明定。
四、經查：
  (一)異議人於98年3 月1 日晚間7 時20分許，騎乘車牌號碼M88-
    362 號普通重型機車，在臺北縣樹林巿中華路與博愛路口有
    燈光號誌管制之交岔路口，自中華路闖紅燈左轉博愛街，經
    前臺北縣政府警察局樹林分局樹林派出所警員余泰宏（現任
    職於同分局柑園派出所）當場攔停，並填製北縣警交大字第
    CO0000000 號舉發通知單，惟異議人拒收，余泰宏即告知異
    議人應到案日期及處所後，移送原處分機關，詎異議人未於
    應到案日期前自動繳納罰鍰或到案聽候裁決，原處分機關乃
    於98年10月29日以北監營裁字第裁40-AO0000000號違反道路
    交通管理事件裁決書，逕裁處異議人罰鍰4,500 元，並記違
    規點數3 點等情，業據證人余泰宏於本院訊問時具結證述綦
    詳，並有上開舉發通知單及裁決書等影本各1 件附卷可稽。
    至異議人雖辯稱伊未在前述時地為警攔檢云云，惟前揭舉發
    通知單上記載違規車輛係車牌號碼M88-362 號普通重型機車
    ，該輛機車即登記為異議人所有，此有車號查詢重型機車車
    籍資料1 紙存卷足憑，而證人余泰宏於本院訊問時即證稱：
    伊當時有確認違規駕駛人所騎乘之機車後方所懸掛之車牌，
    確實就是舉發通知單上記載之車號，該名違規駕駛人應該有
    出示機車行車執照及強制汽車責任保險證，伊亦有核對該保
    險證上記載之車號，確實與渠騎乘之機車車號相符等語無訛
    ，再參酌證人余泰宏與異議人間，不僅未有任何怨隙，且係
    毫不相識之人，衡情，證人應無設詞攀誣，或虛構違規事實
    以陷害異議人之道理，又證人余泰宏依法執行公務時，本身
    即受有行政懲處責任之監督，復到庭具結作證，更係以刑事
    責任擔保其證言之真實性，故其上開證述內容以及其所記錄
    舉發之本件違規事實，應堪採信，況異議人亦於本院訊問時
    陳稱：該輛機車是伊所有，都是伊在騎乘，沒有借他人使用
    等語明確，則證人余泰宏在前述時地攔檢之違規車輛確係異
    議人所有之車牌號碼M88-362 號普通重型機車，異議人亦陳
    明該車輛均係其在使用，顯見該名違規駕駛人即係異議人本
    人無訛，否則渠焉有可能持有上開車輛之行車執照及強制汽
    車責任保險證？是異議人有在前述時地騎車闖紅燈而為警攔
    檢，至為明確，其辯稱未曾遭攔檢云云，無非卸責之詞，不
    足採信。
  (二)按違反道路交通管理事件行為人，未依規定自動繳納罰鍰，
    或未依規定到案聽候裁決，處罰機關應依基準表於通知單送
    達且逾越應到案期限60日之3 個月內，逕行裁決之，違反道
    路交通管理事件統一裁罰基準及處理細則第44條第1 項前段
    定有明文。質之異議人於98年3月1日晚間7時20分許，在臺
    北縣樹林巿中華路與博愛路口附近為警攔檢時，因拒絕收受
    舉發通知單，業經舉發員警余泰宏當場告知應到案日期（即
    98年3月16日）及處所等情，已據證人余泰宏於本院訊問時
    證述明確，並經渠記載於前揭舉發通知單左上角空白處無訛
    ，此觀諸卷附之該舉發通知單影本即明，則異議人既已經警
    告知應到案日期及處所，卻未於該應到案日期即98年3 月16
    日前自動繳納罰鍰或到案聽候裁決，迄至98年9月2日始向原
    處分機關提出申訴，此觀卷附申訴書上蓋印之原處分機關收
    文章日期可悉，已逾應到案日期60日以上，則原處分機關依
    上開規定，按違反道路交通管理事件統一裁罰標準表就違反
    道路交通管理處罰條例第53條第1項所定之裁罰基準，逕予
    裁處異議人罰鍰4,500元，於法有據，並無不合。
五、綜上所述，異議人既有在前述時地騎乘機車闖紅燈之違規行
    為，則原處分機關依道路交通管理處罰條例第53條第1 項、
    第63條第1 項第3 款及違反道路交通管理事件統一裁罰標準
    表之規定，以異議人逾越應到案期限60日以上為由，裁處異
    議人罰鍰4,500 元，並記違規點數3 點，並無違誤或不當，
    從而，本件異議為無理由，應予駁回。
據上論斷，應依道路交通案件處理辦法第19條，裁定如主文。
中    華    民    國    98    年    12    月    18    日
                  交通法庭    法  官  王瑜玲
以上正本證明與原本無異
如不服本裁定應於送達後5日內向本院提出抗告狀
                              書記官  謝嘉玲
中    華    民    國    98    年    12    月    18    日


司法院資訊處製作；財團法人民間司法改革基金會備份。
